臺灣臺南地方法院刑事判決　　　　　　　　　　　　　九十一年度易字第八一六號
　　公　訴　人　臺灣台南地方法院檢察署檢察官
　　被　　　告　乙○○
　　　　　　　　丁○○
右列被告因贓物案件，經檢察官提起公訴（九十一年度偵字第三三五七號），本院判
決如左：
    主  文
乙○○連續牙保贓物，累犯，處有期徒刑肆月，如易科罰金，以佰元折算壹日。
丁○○連續故買贓物，處有期徒刑月，如易科罰金，以佰元折算壹日。
    事  實
一、乙○○曾於民國（以下同）八十三年間，因違反麻醉藥品管理條例案件，經臺灣
    高等法院臺南分院判處有期徒刑五年八月確定，發監執行後，於八十六年三月二
    十八日假釋出監，假釋期間未經撤銷假釋，刑期於八十九年五月二十二日視為執
    行完畢。猶不知悔改，明知甲○○（另案判罪處刑）所兜售之電腦螢幕、網路卡
    及軟體一批係來路不明之贓物（係甲○○向吳建欽、丙○○以詐欺方式取得之贓
    物），竟出於概括犯意，於九十一年一月間某日，均在台南市○區○○路五八九
    號廣大修車廠對面空地，連續牙保具有贓物認識之丁○○連續兩次，每次各以新
    台幣（下同）四萬五千元之顯不相當之價格，向甲○○故買贓物即電腦螢幕二十
    台、網路卡一箱及軟體六箱（市價總計二十一萬三千一百二十二元，起訴書誤載
    為二十一萬三千七百六十二元）。嗣甲○○為警查獲，始循線查知上情。
二、案經台南市警察局第五分局報請臺灣臺南地方法院檢察署檢察官偵查起訴。
    理  由
一、訊據被告乙○○及丁○○均矢口否認有何牙保或故買贓物犯行，被告乙○○辯稱
    ：甲○○打電話給我，問我要不要買一些東西，我自己有先去看過，之後甲○○
    拜託我，叫我幫他找買主來買，所以我才找丁○○來買。我們有過去，但是看一
    看沒有買就走了，因為都是十幾吋的箱子，我們以為是電視，有十幾箱，甲○○
    跟我們說那是電腦，我說電腦那有那麼小的，我說那太小了買那些沒有用。然後
    我們就走了，要離開的時候我有看到甲○○的朋友將東西載走云云。另一被告丁○○則辯稱：甲○○跟我開價一台電視螢幕要四、五千元，但是我沒有辦法查證
    價錢，所以我才沒有向他購買云云。惟查：
  (一)右開甲○○所販售之電腦螢幕二十台及網路卡一箱，價值為十三萬元，原係展碁
    國際股份有限公司所有，交付日通快遞公司託運，本應由司機吳建欽運送至融伸
    股份有限公司交貨；另右開電腦軟體六箱，總價為八萬三千一百二十二元，原係
    怡敬信股份有限公司及桐崗科技股份有限公司所有，交付新航線快遞公司託運，
    本應由司機丙○○運送至順發電腦股份有限公司交貨。詎遭甲○○假冒受貨人名
    義於運送中詐取等情，業據證人甲○○供承在卷，核與證人吳建欽、丙○○於警
    訊中所述相符，並有託運單、出貨單影本共四紙及本院九十一年度易字第三四六
    號判決一份在卷可稽，堪認右開電腦螢幕等均係甲○○實施財產上犯罪所得之贓
    物無疑。
  (二)右開電腦螢幕等贓物係甲○○透過被告乙○○介紹出售予丁○○，得款九萬元。
    乙○○、丁○○均明知甲○○所出售者係贓物等情，亦據證人甲○○於警訊、偵
    查及本院審理中一致指述綦詳。參佐，證人甲○○與被告丁○○先前並不相識，
    為被告丁○○與證人甲○○所是認。倘渠等二人未有見面交易之行為，證人甲○○又如何得以指認被告丁○○向其購買右開電腦螢幕？況甲○○透過乙○○介紹
    銷贓予丁○○，並得款九萬元，倘甲○○確未透過乙○○出售予丁○○，甲○○
    自無恩將仇報，誣指乙○○、丁○○之理。
  (三)右開電腦螢幕數量多達二十台，光包裝上即有二十箱，再加上網路卡一箱及軟體
    六箱，市價總計達二十一萬三千一百二十二元。被告乙○○、丁○○亦均供稱甲○○擺設出來有十餘箱，被告等人以九萬元之代價，購買上開市價二十一萬餘之
    全新、未開封之電腦螢幕等物，顯係不相當之低價。再者，被告乙○○與甲○○
    相熟，明知甲○○並未從事電腦零件販售業務，又約在偏僻、人跡罕至之空地上
    交易，自足認甲○○指稱乙○○、丁○○兩人有贓物之認識之證述，與事實相符
    ，堪予採信。
  (四)被告乙○○初於警訊中供稱：甲○○打電話給我問我要不要買電腦，我說用不著
    電腦，他要我幫忙問看看有誰要買電腦。後來問到我同學丁○○要買，我就約甲○○及丁○○在廣大汽車修理廠見面，讓他們自己去談價錢，丁○○帶一位男子
    由該男子出錢購買，交易完成丁○○與我一起離開，並送我回家，電腦就由該男
    子載走云云。被告乙○○於警訊中辯稱係由丁○○友人購買並運走該批電腦螢幕
    至明。惟其嗣於本院審理中則翻異前詞，辯稱係丁○○並未購買，係由甲○○友
    人載走電腦螢幕云云。所供前後不一，已啟人疑竇。另被告丁○○於警訊中供稱
    ：我於一月初有和乙○○至廣大汽車修理廠，未帶同他人前往，也沒有看到甲○○在場，但我覺得乙○○所開的價錢過高，且無保障，就未購買云云。另於本院
    審理中供稱：甲○○跟我開價一台電視螢幕要四、五千元，但是我沒辦法查證價
    錢，所以我才沒有向他購買云云。無論依被告丁○○警訊或審理中供詞，均可證
    被告丁○○並未帶同友人前往購買，現場除甲○○以外，亦無他人，足認被告乙○○前開於警訊中所供係由丁○○友人購買或於本院供稱係甲○○友人載走電腦
    螢幕云云，均與事實不符，不足採信。惟從被告乙○○供詞中，確可發現甲○○
    當日確有售出電腦螢幕。而依被告乙○○於本院之供詞，伊曾經事前見過該批電
    腦螢幕。再依乙○○上開警訊供詞，伊受甲○○之託，亦探詢丁○○有購買意願
    ，故乙○○方約同甲○○於廣大汽車場前見面。被告乙○○既曾事前查驗電腦螢
    幕，交易當日丁○○亦親自到場，而電腦螢幕與電視機體積差距甚大，僅從包裝
    外觀即可輕易判斷，被告乙○○、丁○○均辯稱後來發現甲○○所出售者為電腦
    螢幕並非電視，故未購買云云，亦與事實不合，顯不足採。
  (五)綜上所述，本案事證明確，被告乙○○、丁○○犯行均事證明確，洵堪認定。
二、核被告乙○○牙保贓物，被告丁○○故買贓物，所為均係犯刑法第三百四十九條
    第二項之罪。被告乙○○、丁○○所為兩次牙保或故買犯行，均時間緊接，所犯
    罪名相同，顯係出於概括之犯意為之，均為連續犯，爰均依刑法第五十六條之規
    定以一罪論，並加重其刑。被告乙○○有如事實欄所示之前科，有臺灣高等法院
    全國刑案記錄資料一份在卷可憑。其於有期徒刑執行完畢後五年以內，再犯本件
    有期徒刑以上之罪，為累犯，應遞加重其刑。爰審酌被告犯罪之動機、目的、手
    段，犯罪時所受之刺激及其品性、生活狀況、智識程度、犯罪所生之損害，及犯
    罪後態度等一切情狀，各量處如主文所示之刑，並均諭知易科罰金之折算標準。
據上論斷，應依刑事訴訟法第二百九十九條第一項前段，刑法第五十六條、第三百四
十九條第二項、第四十七條、第四十一條第一項前段，罰金罰鍰提高標準條例第一條
前段、第二條，判決如主文。
本案經檢察官李宗榮到庭執行職務。
中    華    民    國      九十一    年      九        月      十九      日
                              臺灣臺南地方法院刑事第四庭
                                      法  官  林  英  志
右正本證明與原本無異。
如不服本判決應於送達後十日內向本院提出上訴狀。（應附繕本）
                                      書記官  謝  國  欽
中    華    民    國      九十一    年      九        月      十九      日
附錄本案論罪科刑法條全文：
刑法第三百四十九條第二項：
搬運、寄藏、故買贓物或為牙保者，處五年以下有期徒刑、拘役或科或併科一千元以
下罰金。
